【裁判字號】    94,訴,1888
【裁判日期】    950227
【裁判案由】    毒品危害防制條例
【裁判全文】
臺灣桃園地方法院刑事判決              94年度訴字第1888號
公  訴  人  臺灣桃園地方法院檢察署檢察官
被      告  甲○○
指定辯護人  本院公設辯護人乙○○
上列被告因毒品危害防制條例案件，經檢察官提起公訴（94年度
毒偵字第2593號），經本院訊問被告後，被告自白犯罪，且聲請
協商判決，經本院合議庭裁定由受命法官改依簡式審判程序後為
協商判決，本院判決如下：
    主  文
甲○○連續施用第一級毒品，累犯，處有期徒刑捌月，扣案之海
洛因壹包（淨重零點參捌公克，空包裝重零點壹捌公克）沒收銷
燬之；又連續施用第二級毒品，累犯，處有期徒刑陸月。應執行
有期徒刑壹年壹月，扣案之海洛因壹包（淨重零點參捌公克，空
包裝重零點壹捌公克）沒收銷燬之。
    事實及理由
一、甲○○於民國83年間因違反麻醉藥品管理條例案件，經本院
    判處有期徒刑6 月確定，復於同年間因竊盜案件，經本院判
    處有期徒刑10月，經臺灣高等法院、最高法院以駁回上訴確
    定，上開2 罪，經臺灣高等法院定應執刑有期徒刑1 年2 月
    ，再於同年因違反麻醉藥品管理條例案件，經本院判處有期
    徒刑6 月、5 年4 月，應執行有期徒刑5 年8 月，並經臺灣
    高等法院、最高法院駁回上訴確定，上開3 罪，接續執行，
    於84年12月28日入監執行，於87年11月26日縮短刑期假釋出
    監，於91年1 月31日假釋縮刑期滿未經撤銷，以已執行論。
    再於91年間因施用毒品犯行，經本院以91年度毒聲字第396
    號裁定送觀察、勒戒後，認有繼續施用毒品傾向，經本院以
    92年度毒聲字第340 號裁定送強制戒治，後經本院以92年度
    毒聲字第1972號裁定停止戒治，所餘戒治期間付保護管束，
    於93年2 月5 日保護管束期滿，並由臺灣桃園地方法院檢察
    署檢察官以93年度戒毒偵字第81號不起訴處分確定。猶不知
    警惕，再基於施用第1 級毒品海洛因之概括犯意，自93年底
    某日起至95年1 月24日止，在其位於桃園縣大園鄉○○○路
    123 號住處，以將海洛因摻入香菸後燒烤或針筒注射之方式
    連續施用第1 級毒品海洛因多次；復另基於施用第2 級毒品
    之概括犯意，自94年2 月間某日起至95年1 月24日止，在其
    上揭住處，以煙燻燒烤之方式施用第2 級毒品甲基安非他命
    多次。先後於94年4 月17日0 時30分許，在桃園縣桃園市○
    ○○路○ 段80巷13之1 號5 樓前為警查獲，並扣得注射針筒
    58支、夾鍊袋2038個、吸食器1 組；於95年1 月24日20 時
    30分許，在桃園縣大園鄉○○○路123 號前為警查獲，並扣
    得海洛因1 包（淨重0.38公克，空包裝重0.18公克）、注射
    針筒2 支。案經桃園縣政府警察局桃園分局報告臺灣桃園地
    方法院檢察署檢察官偵查起訴。
二、本件被告所犯為死刑、無期徒刑、最輕本刑3 年以上有期徒
    刑以外之罪或高等法院管轄第1 審案件以外之罪，經被告於
    準備程序就被訴事實為有罪之陳述，經告知簡式審判程序之
    旨，並聽取被告及檢察官之意見後，經本院合議庭依刑事訴
    訟法第273 條之1 規定，裁定改依簡式審判程序，並由受命
    法官獨任審理，核先敘明。
三、證據：
（一）被告甲○○於檢察官偵查中及本院審理時之自白。
（二）桃園縣政府警察局桃園分局被採尿人姓名編號對照表1 份
      、臺灣尖端先進生技醫藥股份有限公司濫用藥物檢驗報告
      1 份、法務部調查局鑑定通知書1 份。
四、本件被告已認罪，經檢察官與被告於準備程序達成協商之合
    意，其合意內容為：被告連續施用第1 級毒品海洛因部分願
    受科處有期徒刑8 月；連續施用第2 級毒品安非他命部分願
    受科處有期徒刑6 月，合併應執行有期徒刑1 年1 月。經查
    ，上開協商合意並無刑事訴訟法第455 條之4 第1 項所列情
    形之一，檢察官聲請改依協商程序而為判決，本院爰不經言
    詞辯論，於協商合意範圍內為協商判決。扣案之海洛因1 包
    （淨重0.38公克，空包裝重0.18公克），海洛因屬第1 級毒
    品，及其外包裝因有海洛因黏附其上無法析離，不論屬於犯
    人與否，應依毒品危害防制條例第18條第1 項前段之規定，
    沒收銷燬之。至94年4 月17日查扣之注射針筒58支、夾鍊袋
    2038個、吸食器1 組；95年1 月24日查扣之注射針筒2 支，
    被告否認為其所有，復查無其他證據證明為被告所有，爰不
    就此為沒收之諭知。
五、應適用之法條：刑事訴訟法第273 條之1 、第455 條之4 第
    2 項、第455 條之8 ，毒品危害防制條例第10條第1 項、第
    2 項、第18條第1 項前段，刑法第11條前段、第56條、第47
    條、第51條第5 款。
六、本判決除有刑事訴訟法第455 條之4 第1 項第1 款、第2 款
    、第4 款、第6 款、第7 款所定情形之一，或違反同條第2
    項規定者外，不得上訴。如有前述得上訴之情形，得自收受
    判決送達之日起10日內，向本院提出上訴書狀，上訴於第2
    審法院。
中    華    民    國    95    年    2     月    27    日
                              刑事第九庭法  官  何燕蓉
上正本證明與原本無異。
本判決除有刑事訴訟法第455 條之4 第1 項第1 款、第2 款、第
4 款、第6 款、第7 款所定情形之一，或違反同條第2 項規定者
外，不得上訴。如有前述得上訴之情形，得自收受判決送達之日
起10日內，向本院提出上訴書狀，上訴於第2審法院。
                                        書記官  許弘樺
中    華    民    國    95    年    3     月    3     日
附錄本案論罪科刑法條：
毒品危害防制條例第10條
施用第一級毒品者，處 6 月以上 5 年以下有期徒刑。
施用第二級毒品者，處 3 年以下有期徒刑。


司法院資訊處製作；財團法人民間司法改革基金會備份。
